---
knit: (function(input_file, encoding) {
  out_dir <- '../docs';
  rmarkdown::render(input_file,
 encoding=encoding,
 output_file=file.path(dirname(input_file), out_dir, 'index.html'))})
title: "Прямые методы решения линейных систем"
output: html_document
---

```{r input}
A <- matrix(c(c(8.29381,0.995516, -0.560617),
              c(0.995516, 6.298198, 0.595772),
              c(-0.560617, 0.595772, 4.997407)), ncol = 3)

b = c(1, 0, 0)
```

Шаблонный метод для схем Гаусса

```{r gaus_t}
gaussian_T <- function(A, b, eps=1e-5, upp_tri) 
{
  n = ncol(A)
  Ab <- upp_tri(matrix(c(A,b), ncol = n+1))
  
  x = rep(0, length(b))
  for (i in n:1)
  {
    x[i] = Ab[i,n+1] / Ab[i,i]
    for (k in (i-1):1)
    {
      if((i-1) == 0) break;
      Ab[k, n+1] <- Ab[k, n+1] - Ab[k, i] * x[i]  
    }
  }
  return(x)
}
```

### Решение системы по схеме Гаусса единственного деления.

```{r gaus1}
upper_triangular1 <- function(A) 
{
  n = min(ncol(A), nrow(A))
  for (k in 1:n)
  {
    A[k,k:(n+1)] <- A[k,k:(n+1)]/A[k,k]

    for (i in (k+1):n)
    {
      if(i > n) break;
      tmp <- A[i,k]
      for (j in k:(n+1))
      {
        A[i, j] <- A[i, j] - A[k, j] * tmp         
      }
    }
  }
  return(A)
}

gaussian_elimination <- function(A, b, eps=1e-5)
{
  return(gaussian_T(A, b, eps=1e-5, upper_triangular1))
}
```

### Решение системы по схеме Гаусса с выбором главного элемента.

```{r gaus2}
upper_triangular2 <- function(A) 
{
  n <- min(ncol(A), nrow(A))
  for (k in 1:n)
  {
    max_elem <- max(abs(A[k:n,k]))
    max_row <- which(abs(A[,k]) == max_elem)
    
    tmp <- A[k,]; A[k,] <- A[max_row,]; A[max_row,] <- tmp

    A[k,k:(n+1)] <- A[k,k:(n+1)]/A[k,k]

    for (i in (k+1):n)
    {
      if(i > n) break;
      tmp <- A[i,k]
      for (j in k:(n+1))
      {
        A[i, j] <- A[i, j] - A[k, j] * tmp         
      }
    }
  }
  return(A)
}

gaussian_elimination_choose <- function(A, b, eps=1e-5)
{
  return(gaussian_T(A, b, eps=1e-5, upper_triangular2))
}
```

### Решение системы, используя $LU$-разложение

```{r LU}
LU <- function(A) 
{
  # Getting matrix shape.
  n <- ncol(A)
  # Generating empty matrixes.
  L <- diag(n)*0; U <- diag(n)*0
  for (i in 1:n)
  {
    for (j in 1:n)
    {
      L[j,i] <- A[j,i] - sum(L[j,]*U[,i]) 
    }
    for (j in 1:n)
    {
      U[i,j] = (A[i,j] - sum(L[i,] * U[,j])) / L[i,i] 
    }
  }
  return(list(L,U))
}

LU_system_solution <- function(A, b)
{
  LU <- LU(A)
  y <- solve(LU[[1]], b)
  x <- solve(LU[[2]], y)
  return(x)
}
```

### Поиск обратной матрицы

```{r inv_matr}
inverse_matrix <- function(A){
  n <- ncol(A); LU <- LU(A)
  I <- diag(n)
  X <- solve(LU[[1]] %*% LU[[2]], I)
  return(X)
}
```

### Тестирование

Поиск обратной матрицы.
Матрица $A^{−1}$

```{r t_inv}
inverse_matrix(A)
```

Произведение $A$ и $A^{−1}$

```{r mult}
A %*% inverse_matrix(A)
```

Решение системы по схеме Гаусса единственного деления.

```{r gaus}
cat(gaussian_elimination(A,b))
```

Решение системы по схеме Гаусса с выбором главного элемента.

```{r gaus_1}
cat(gaussian_elimination_choose(A, b))
```

Решение системы, используя $LU$-разложение

```{r gaus_2}
cat(LU_system_solution(A, b))
```









